臺灣板橋地方法院刑事判決　　　　　　　96年度訴字第1899號
公　訴　人　臺灣板橋地方法院檢察署檢察官
被　　　告　甲○○
　　　　　　　　　　3樓
上列被告因違反毒品危害防制條例案件，經檢察官提起公訴（96
年度毒偵字第2475號），被告於本院準備程序中就被訴之事實為
有罪之陳述，經本院合議庭裁定由受命法官獨任進行簡式審判程
序審理，判決如下：
    主  文
甲○○施用第一級毒品，累犯，處有期徒刑拾月，減為有期徒刑
伍月。又施用第二級毒品，累犯，處有期徒刑陸月，減為有期徒
刑參月；扣案吸食器壹組沒收之。應執行有期徒刑柒月；扣案吸
食器壹組沒收之。
    事實及理由
壹、程序方面
    刑事訴訟法第二百七十三條之一第一項規定除被告所犯為死
    刑、無期徒刑、最輕本刑為三年以上有期徒刑之罪、或高等
    法院管轄第一審案件者外，於審判期日前之程序進行中，被
    告先就被訴事實為有罪之陳述時，審判長得告知被告簡式審
    判程序之旨，並聽取當事人、代理人、辯護人及輔佐人之意
    見後，裁定進行簡式審判程序。查本案被告甲○○被訴違反
    毒品危害防制條例案件，非前開不得進行簡式審判程序之案
    件，經被告於本院審理時就被訴之事實為有罪之陳述，且經
    本院告知被告簡式審判程序之旨，聽取被告及檢察官之意見
    後，爰依刑事訴訟法第二百七十三條之一第一項規定裁定改
    依簡式審判程序審判之，先予敘明。
貳、實體方面
一、本件犯罪事實：
  (一)甲○○前於民國九十年間因施用毒品案件，經本院以九十年
    度毒聲字第三○五○號裁定令入勒戒處所觀察、勒戒後，認
    有繼續施用毒品之傾向，復經本院以九十年度毒聲字第三三
    二九號裁定令入戒治處所施以強制戒治，於九十一年一月十
    一日停止戒治付保護管束，迄九十一年八月十二日期滿未經
    撤銷，視為強制戒治執行完畢，並經臺灣板橋地方法院檢察
    署檢察官以九十一年度戒毒偵字第四二九號為不起訴處分確
    定。又因施用第二級毒品案件，經本院以九十年度易字第三
    六五九號判決判處有期徒刑四月確定，於九十四年六月三十
    日縮短刑期執行完畢。再因施用第二級毒品案件，經本院以
    九十五年度簡字第五一四二號判決判處有期徒刑五月確定，
    於九十五年十二月五日易科罰金執行完畢。
  (二)詎甲○○猶未悛悔警惕，明知海洛因及甲基安非他命係毒品
    危害防制條例所列之第一、二級毒品，不得施用及持有，仍
    於強制戒治執行完畢釋放後五年內，基於施用第一級毒品海
    洛因之犯意，於九十六年三月二十一日某時，在臺北縣五股
    鄉○○路○段五七七巷八十弄八十一號三樓住處，以將海洛
    因摻入香菸之方式施用海洛因一次（起訴書略載為於同年月
    二十三日凌晨二時三十分許為警採尿前回溯二十六小時內某
    時）；另基於施用第二級毒品甲基安非他命之犯意，於同年
    月二十一日晚間某時，在上址住處，以將甲基安非他命置於
    玻璃球內燒烤吸其煙氣之方式，施用甲基安非他命一次（起
    訴書誤載為於同年月二十二日凌晨零時許）。嗣於九十六年
    三月二十二日下午四時二十分許，在臺北縣五股鄉○○路○
    段五七七巷八十弄八十一號三樓住處為警查獲，並扣得其所
    有供施用甲基安非他命所用之吸食器一組，另查獲其女友林
    筱嵐（經檢察官另案偵辦）持有海洛因二包及針筒六枝。
  (三)案經臺北市政府警察局松山分局報告臺灣板橋地方法院檢察
    署檢察官偵查起訴。
二、本件證據：
  (一)被告甲○○於本院準備程序及審理時之自白。
  (二)卷附臺北市政府警察局偵辦毒品案件尿液委驗單、臺灣尖端
    先進生技醫藥股份有限公司九十六年三月三十日濫用藥物檢
    驗報告、臺灣高等法院被告前案紀錄表各一份。
  (三)扣案甲基安非他命吸食器一組。
三、論罪科刑之法律適用：
  (一)核被告甲○○所為，係犯毒品危害防制條例第十條第一項之
    施用第一級毒品罪及同條第二項之施用第二級毒品罪。其施
    用第一級毒品海洛因及第二級毒品甲基安非他命前持有海洛
    因、甲基安非他命之低度行為經施用之高度行為所吸收，均
    不另論罪。又被告有如事實欄所載犯罪科刑及刑之執行情形
    ，有臺灣高等法院被告前案紀錄表在卷可稽，其於有期徒刑
    執行完畢後五年內，故意再犯本案有期徒刑以上之罪，為累
    犯，應依法加重其刑。被告所犯上開二罪間，犯意各別，罪
    名互殊，應予分論併罰。爰審酌被告有如事實欄所示施用毒
    品而經觀察勒戒、強制戒治及執行刑罰之紀錄，詎其猶未悛
    悔警惕，再犯本案施用第一、二級毒品之罪，顯未因前所受
    之觀察勒戒、強制戒治及刑罰執行而決心改過，矯正其行，
    且被告施用毒品不但足以導致精神障礙、性格異常，甚至造
    成生命危險，戕害個人身心健康，對社會治安可能之危害程
    度非輕，並斟酌其施用第一、二級毒品之次數及犯罪後坦承
    犯行之態度等一切情狀，分別量處如主文所示之刑，以示儆
    懲。末查，被告上開犯行均在九十六年四月二十四日以前，
    合於減刑條件，應依中華民國九十六年罪犯減刑條例規定，
    均減刑如主文所示及定其應執行刑。又被告應執行之刑已逾
    六月，不得易科罰金，附此敘明。
  (二)末查，扣案吸食器一組，為被告所有供上開施用第二級毒品
    犯罪所用之物，業據被告供明在卷，爰依刑法第三十八條第
    一項第二款規定，於施用第二級毒品罪名主文項下宣告沒收
    之。至警方雖另查獲被告之女友林筱嵐持有海洛因二包及針
    筒六枝，惟此部分業經檢察官另案偵辦，與本案無關聯性，
    扣案海洛因二包及針筒六枝，爰不為沒收之諭知。
  (三)移送併案意旨（九十六年度毒偵字第一四八三號）另以：被
    告甲○○於九十六年三月二日為警採尿前回溯九十六小時內
    某時，在上址住處，施用第二級毒品安非他命，與本案有包
    括一罪之關係等語。惟觀諸被告於本院審理時供稱：伊沒有
    常常施用安非他命，有時候心情不好時才施用，有時候沒有
    施用，伊於九十六年三月二日為警查獲後有感到後悔，有決
    心要戒毒，當時是以吃安眠藥讓自己睡覺之方式，讓自己不
    會想要施用毒品等語，足見本案被告施用第二級毒品之犯行
    係另行起意而為之，與移送併案部分並無包括一罪之關係，
    本院自無從併案審理，宜退由檢察官另為適法之處理，附此
    敘明。
四、應適用之法條：應依刑事訴訟法第二百七十三條之一第一項
    、第二百九十九條第一項前段、第三百十條之二、第四百五
    十四條第二項，毒品危害防制條例第十條第一項、第二項，
    刑法第十一條前段、第四十七條第一項、第三十八條第一項
    第二款、第五十一條第五款，中華民國九十六年罪犯減刑條
    例第二條第一項第三款、第七條、第十條第一項，判決如主
    文。
五、如不服本判決，得自收受送達之日起十日內敘明上訴理由向
    本院提出上訴狀。
本案經檢察官溫祖德到庭執行職務。
中　　華　　民　　國　　96　　年　　9 　　月　　10　　日
                  刑事第九庭    法　官  張筱琪
上列正本證明與原本無異。
如不服本判決，應於判決送達後10日內向本院敘明上訴理由提出
上訴狀（應附繕本），上訴於臺灣高等法院。
                                書記官  廖舜宜
中　　華　　民　　國　　96　　年　　9 　　月　　10　　日
附錄本案論罪科刑法條全文：
毒品危害防制條例第十條
施用第一級毒品者，處六月以上五年以下有期徒刑。
施用第二級毒品者，處三年以下有期徒刑。
